【裁判字號】    95,上易,696
【裁判日期】    950719
【裁判案由】    毀損
【裁判全文】
臺灣高等法院刑事判決                 95年度上易字第696號
上  訴  人  臺灣士林地方法院檢察署檢察官
被      告  甲○○
上列上訴人因被告毀損案件，不服臺灣士林地方法院94年度易字
第1032號，中華民國95年3月9日第一審判決（聲請簡易判決處刑
案號：臺灣士林地方法院檢察署94年度偵字第8517號），提起上
訴，本院判決如下：
    主  文
上訴駁回。
    理  由
一、本案經本院審理結果，認第一審判決對被告甲○○為無罪之
    諭知，核無不當，應予維持，並引用第一審判決書記載之證
    據及理由（如附件）。
二、檢察官上訴意旨略以：依照社會一般通念，住宅大門之清潔
    及美觀，亦為是否堪用之要素之一，如於其上噴漆，即使其
    外型及特定目的之可用性，較其原來之狀態，發生顯著不良
    的改變，勢必須要重新油漆始能使用，本件告訴人之鐵門，
    雖無特殊之美觀造型設計，然亦有一定之造型及清潔狀態存
    在，被告於其上噴漆寫字所為，已使該鐵捲門污損，達於不
    堪使用之狀態，原審判決認定被告無罪，似有違誤等語。
三、經查：住宅鐵門本質之通常效用，係為防閑、隔間等用途，
    本件被告僅在告訴人鐵門上噴漆，此舉顯然並未造成該鐵門
    物之本體有何損壞，且由卷附之本案鐵門照片（見偵查卷第
    23頁）可證，該鐵門於遭噴漆後，仍可放下關閉，阻擋外人
    進入，並無任何無法開啟、關閉或門鎖遭破壞而影響該鐵門
    用以防閑、隔間之作用。又依卷附照片顯示，告訴人遭被告
    噴漆之鐵捲門係白鐵門，該鐵門本身並無原漆，亦無任何塗
    料，僅係單純之白鐵門，除此之外並無特殊之美觀造型設計
    ，自無從認定該鐵門本身有何美觀方面之效用。再者，被告
    係使用鐵樂士噴漆為本件噴漆行為，而鐵樂士噴漆，只須以
    松香水、香蕉水、甲苯、去光水等有機溶劑清洗即可洗淨，
    且不會損及白鐵門本體，此為一般社會常識，有相關網路資
    訊資料在卷可稽，而該鐵門本身復無任何原漆或塗料覆蓋，
    是亦不生以有機溶劑清洗時會造成原漆損壞，而必須重新油
    漆之問題。綜上，被告本案行為並未使告訴人住處之鐵門喪
    失全部或一部之原有效用，自與刑法第354條毀損罪之犯罪
    構成要件有間，被告本件犯罪應屬不能證明。原審經調查後
    ，以公訴人所舉證據不能證明被告有公訴意旨所指之毀損犯
    行，而為被告無罪判決之諭知，於法並無違誤。原審檢察官
    雖以前詞為由，提起上訴，指摘原審判決不當，惟查：依鐵
    樂士噴漆易於除去且不損及本案白鐵門表面之特質，實難認
    該白鐵門有因被告噴漆行為而有何效用喪失之可言，原審檢
    察官未考量此點，且將物體表面之受污染（檢察官稱：污損
    ）與刑法第354條毀損罪之「毀棄」、「損壞」或「致令不
    堪用」之犯罪構成要件要素，相混淆，尚不足採，其上訴為
    無理由，應予駁回。
據上論結，應依刑事訴訟法第373條、第368條，判決如主文。
本案經檢察官陳玉珍到庭執行職務。
中    華    民    國    95    年     7    月    19    日
                  刑事第九庭    審判長法  官  官有明
                                      法  官  李文成
                                      法  官  王復生
以上正本證明與原本無異。
不得上訴。
                                      書記官  王宜玲
中    華    民    國    95    年    7     月    24    日


司法院資訊處製作；財團法人民間司法改革基金會備份。
